臺灣桃園地方法院刑事判決　　　　　　　　　　　　　九十三年度簡上字第五九號
　　上　訴　人　臺灣桃園地方法院檢察署檢察官
　　被　　　告　丁○○　男　三.
右列上訴人因被告所犯竊盜案件，不服中華民國九十二年十二月三十日臺灣桃園地方
法院九十二年度桃簡字第一九五六號第一審簡易判決（聲請案號：九十二年度偵字第
一八二三○號），及移送併案審理（九十三年度偵字第一四六三號、第五七三六號）
，提起上訴，本院管轄之第二審合議庭改依通常程序審理，判決如左：
    主  文
原判決撤銷。
丁○○連續攜帶兇器竊盜，累犯，處有期徒刑壹年。
    事  實
一、丁○○前因偽造文書案件，經臺灣高等法院八十八年度上易字第一一三四號判處
    有期徒刑三月確定，甫於民國八十九年度八月二十日執行完畢。詎其仍不知悔改
    ，復基於意圖為自己不法所有之概括犯意，連續於（１）九十二年十月十日下午
    六時三十分許，攜帶其所有客觀上足對人之生命、身體、安全構成威脅，可供兇
    器使用之螺絲起子一支，在桃園縣楊梅鎮○○路二百四十九巷巷口，持前開螺絲
    起子撬開宋建松持有車牌號碼Ｔ七－二五三八號自用小客貨車之車窗後（毀損部
    分未據告訴），再以該螺絲起子發動而竊得該車，嗣因丁○○將該車停放於桃園
    縣龍潭鄉○○路附近，經警在前開自用小客貨車內尋獲丁○○之勞工保險傷病診
    斷書、給付申請書等資料，始循線於九十二年十月三十日查獲；（２）九十二年
    十月二十九日上午六時許，在桃園縣楊梅鎮○○○街及人幼稚園旁，見林聰榮所
    有車牌號碼ＪＣ－五八二八號自用小客貨車停放於該處，且右側後方車窗未關，
    即徒手打開車門入內，發現置物箱內有甲○○所有之機車鑰匙一支，旋持該鑰匙
    發動竊得前開自用小客貨車，嗣於九十二年十月三十一日上午八時五十五分許，
    丁○○駕駛前述自用小客貨車，在桃園縣龍潭鄉○○路一號為警查獲；（３）九
    十三年二月二十一日凌晨零時四十分許，在桃園縣楊梅鎮○○路○段與三民路口
    ，見戊○○所有車牌號碼ＢＤＡ－五三九號重型機車停放該處，且機車鑰匙未取
    下，隨即徒手持該鑰匙發動而竊得前開機車；（４）九十三年三月中旬某日，在
    桃園縣龍潭鄉○○村○○○○○道路旁，見車牌號碼ＬＫ－九三四一號自用小客
    車停放在該處，車窗玻璃破損，惟該車內有黑色袋子一只，內有陳玟如所有前開
    自用小客車之行車執照及丙○○所有
    卡各一張，丁○○隨即徒手竊得前開黑色袋子內之物品；嗣於九十三年三月十八
    日下午四時許，丁○○騎乘上開車牌號碼ＢＤＡ－五三九號重型機車行經桃園縣
    龍潭鄉○○路三十五巷二十四號前，為警當場查獲前述（３）之竊盜犯行，並循
    線查知上開（４）之犯行。
二、案經桃園縣警察局平鎮分局、新竹市警察局第三分局報請臺灣桃園地方法院檢察
    署檢察官聲請簡易判決處刑及移送併案審理。
    理  由
一、右揭犯罪事實，業據被告丁○○於本院審理時坦承不諱（見本院卷第八四、八五
    、九七頁），並有左列補強證據足資佐證，分述如下：
    （一）右揭（１）之犯罪事實，核與被害人宋建松指訴之情節相符（見九十二年
          度偵字第一九二一一號卷第一一至一四頁，該卷與九十三年度偵字第一四
          六三號卷為相同犯罪事實），並有贓物認領保管單、桃園縣警察局車輛尋
          獲電腦輸入單、車輛認可資料、勞工保險傷病診斷書、給付申請書各一份
          及刑案現場照片十四張在卷可稽（見前卷第一六至一九、二三至二五頁）
          。
    （二）右述（２）之犯罪事實，核與證人甲○○（係林聰榮配偶之妹）證述之情
          節相符（見九十二年度偵字第一八二三○號卷第一二頁），並贓物認領保
          管單、失竊自用小客貨車、鑰匙照片、車輛認可資料各一份可資佐證（見
          前卷第第一三、一六、一八、二○頁）。
    （三）右開（３）（４）之犯罪事實，核與被害人戊○○、丙○○及證人即陳玟
          如之母乙○○○陳述之情節相符（見九十三年度偵字第五七三六號卷第九
          、一三、一二頁），並有贓物認領保管單三紙、車輛認可資料一紙、失竊
          機車及遭竊之證件照片二幀附卷可憑（見前卷第二二至二五、二九頁）。
    （四）綜上足認被告前開自白與事實相符，自堪以採信。本件事證明確，被告所
          為前揭犯行，洵堪認定。
二、按所謂兇器，其種類並無限制，凡客觀上足對人之生命、身體、安全構成威脅，
    具有危險性之兇器均屬之，且祇須行竊時攜帶此種具有危險性之兇器為已足，並
    不以攜帶之初有行兇之意圖為必要，最高法院七十九年台上字第五二五三號判例
    意旨參照。查被告丁○○於右揭（１）之時地行竊時，所攜帶之螺絲起子一支，
    客觀上足以危害他人生命、身體之安全，自屬兇器無疑。核被告就前揭（１）及
    （２）（３）（４）所為，係犯刑法刑法第三百二十一條第一項第三款攜帶兇器
    加重竊盜罪及同法第三百二十條第一項之普通竊盜罪。被告先後四次之竊盜犯行
    ，時間緊接，觸犯基本構成要件相同之罪名，顯係基於概括犯意為之，為連續犯
    ，依刑法第五十六條之規定，應論以情節較重之攜帶兇器加重竊盜一罪，並加重
    其刑。又被告前因偽造文書案件，經臺灣高等法院八十八年度上易字第一一三四
    號判處有期徒刑三月確定，甫於八十九年度八月二十日執行完畢，此有臺灣高等
    法院被告全國前案紀錄表附卷足憑，其前受有期徒刑執行完畢，於五年內再犯本
    件最重本刑為有期徒刑以上之罪，為累犯，應依刑法第四十七條之規定加重其刑
    ，並應依法遞加重其刑。另檢察官移送併案審理之前揭事實欄一（４）之犯罪事
    實，原係認被告於九十三年二月二十五日下午五時許，在桃園縣蘆竹鄉○○路與
    內厝街口旁，竊得陳玟如所有車牌號碼ＬＫ－九三四一號自用小客車及上開行車
    執照、
    公訴檢察官於本院審理時更正如上，此有本院九十三年七月二十日審判筆錄在卷
    可稽（見本院卷第一○○頁），併此敘明。
三、原審予被告丁○○論罪科刑，固非無見。惟檢察官移送併辦部分之犯行（即前揭
    事實欄一（１）（３）（４）之犯罪事實），與起訴事實具有連續犯關係，係裁
    判上一罪，為起訴效力所及，自應一併審理，原審未及審酌，自有違誤。上訴人
    執此為由，指摘原判決不當，為有理由，應由本院將原判決撤銷改判。爰審酌被
    告之素行，本件犯罪情節及被害人受損之程度暨被告事後坦承犯行之態度等一切
    情狀，量處如主文所示之刑，以資懲戒。至於被告於前述事實欄一（１）竊盜所
    用之螺絲起子一支，雖經被告供述為其所有（見本院卷第八四頁），然該支螺絲
    起子業於被告竊得前開自用小客貨車後即行丟棄，亦經被告供陳在卷（見本院卷
    第八四頁），故未扣案，為免將來執行之困擾，爰不諭知沒收；另被告於九十三
    年三月十八日為警查獲時，警方在其位於桃園縣龍潭鄉○○路三十五巷二十四號
    租屋處，所扣得之榔頭等物（見九十三年度偵字第五七三六號卷第三六頁之扣押
    物品清單），已據被告供述為前任屋主所遺留（見本院卷第八五頁），並無證據
    足認係被告所有，且無證據可證明係供犯罪所用之物，與刑法第三十八條沒收之
    要件有間，自不得宣告沒收，附此敘明。
四、本件有刑事訴訟法第四百五十一條之一第四項但書第二款情形，爰依同法第四百
    五十二條規定，適用通常程序審理判決，附此敘明。
據上論斷，應依刑事訴訟法第四百五十二條、第四百五十五條之一第三項、第三百六
十九條第一項前段、第三百六十四條、第二百九十九條第一項前段，刑法第五十六條
、第三百二十一條第一項第三款、第四十七條，判決如主文。
本案經檢察官林秀敏到庭執行職務。
中　　　華　　　民　　　國　　　九十三　　　年　　　八　　　月　　三　　日
                                      臺灣桃園地方法院刑事第八庭
                                          審判長法　官  林恆吉
                                                法  官  陳彥宏
                                                法  官  吳為平
右正本證明與原本無異。
如不服本判決，應於判決送達後十日內，向本院提出上訴狀。
                                                書記官  陳玉芬
中　　　華　　　民　　　國　　　九十三　　　年　　　八　　　月　　三　　日
附錄論罪科刑法條：
中華民國刑法第三百二十一條
犯竊盜罪而有左列情形之一者，處六月以上、五年以下有期徒刑：
一  於夜間侵入住宅或有人居住之建築物、船艦或隱匿其內而犯之者。
二  毀越門扇、牆垣或其他安全設備而犯之者。
三  攜帶兇器而犯之者。
四  結夥三人以上而犯之者。
五  乘火災、水災或其他災害之際而犯之者。
六  在車站或埠頭而犯之者。
前項之未遂犯罰之。
